---
title: "Leis mais mencionadas nas proposições"
output:
  html_document:
    theme: paper
    css: styles.css
---

```{r setup, include=FALSE, echo=FALSE}
knitr::opts_chunk$set(
  echo = FALSE,
  message = FALSE,
  # fig.cap = '',
  warning = FALSE,
  # fig.align = 'center',
  fig.width = 8,
  fig.height = 5
)

Sys.setenv(LANGUAGE="pt-br")
Sys.setlocale("LC_TIME", "pt_BR")
options(scipen = 999)
```

```{r warning=FALSE, message=FALSE}
library(tidyverse)
library(ggbeeswarm)
library(ggchicklet)
library(hrbrthemes)
library(reactable)
theme_set(theme_ipsum_rc())

source(here::here("code/read_ready.R"))
source(here::here("reports/autorias.R"))
source(here::here("reports/escalas.R"))
```

```{r}
proposicoes = read_proposicoes()
```

```{r}
extrai_leis = function(ementas){
  ementas %>%
    str_remove_all(regex("Decreto.*[\\d]+\\.[\\d]+", ignore_case = TRUE)) %>%
    str_extract_all(regex("[\\d]+\\.[\\d]+.+?[\\d]{4}", ignore_case = TRUE))
}

leis = proposicoes %>%
  transmute(
    nome_proposicao,
    classificacao_ambientalismo,
    ementa = ementa,
    status,
    lei_raw = extrai_leis(ementa)
  ) %>%
  unnest(lei_raw) %>% 
  filter(!is.na(lei_raw)) %>% 
  distinct() %>% 
  mutate(num_lei = lei_raw %>% str_extract("[\\d]+\\.[\\d]+"), 
         ano_lei = str_extract(lei_raw, "[12][\\d]{3}"), 
         lei = str_glue("{num_lei}, de {ano_lei}")) 
```

Considerando as leis mencionadas **nas ementas** das proposições, podemos ver que normas mais foram alvo de modificação pelos parlamentares.

Considerando as `r n_distinct(proposicoes$nome_proposicao)` proposições **apresentadas em 2019 e 2020**, temos leis mencionadas em `r n_distinct(leis$nome_proposicao)` ementas.

## Leis mais frequentemente mencionadas nas ementas

```{r}
leis %>% 
  count(lei, sort = T) %>% 
  top_n(20, n) %>% 
  ggplot(aes(x = reorder(lei, n), y = n)) + 
  geom_chicklet(fill = "steelblue") + 
  coord_flip() + 
  labs(
    title = "Leis mais mencionadas nas ementas",
    x = "", 
    y = "Ementas"
  )
```

## Leis mais mencionadas em poposições positivas e negativas

Repare que temos várias proposições de efeito positivo focadas em aumentar a pena de algum crime relacionado ao MA. 

```{r}
leis %>% 
  filter(!is.na(classificacao_ambientalismo)) %>% 
  count(classificacao_ambientalismo, lei, sort = T) %>% 
  group_by(lei) %>% 
  mutate(n_total = sum(n)) %>% 
  filter(n_total > 7) %>% 
  ggplot(aes(x = reorder(lei, n_total), y = n, fill = classificacao_ambientalismo)) + 
  geom_chicklet() + 
  escala_sinais + 
  coord_flip() + 
  labs(
    title = "Leis mais mencionadas nas ementas",
    subtitle = "Cor indica efeito da proposição que menciona a lei",
    x = "", 
    y = "Ementas", 
    fill = "Efeito"
  )
```


## Leis mencionadas nas ementas das proposições aprovadas

Proposições apresentadas e aprovadas no período 2019-2020.

```{r}
leis %>% 
  filter(status == "Aprovada") %>% 
  select(aprovada = nome_proposicao, 
         efeito = classificacao_ambientalismo, 
         menciona = lei, 
         ementa) %>% 
  reactable(searchable = T, compact = T, striped = T)
```
